# 请教陈版：业绩补偿相关会计处理

提问人：跨度防护 时间：2019-01-19 17:32:01
（ 1 ）甲收购乙，乙未达到业绩，乙原股东需与出售时取得股票对甲进行补偿。甲分录为，借：以公允价值计量且其变动计入当期损益的金融资产 贷：
公允价值变动收益。
请教陈版：针对该补偿，甲是否应确认递延所得税负债，分录为，借：所得税费用-递延所得税贷：递延所得税负债？

回答人：chenyiwei
应确认递延所得税负债，特别是在日后实际收到补偿款时被要求计入应纳税所得额的情况下。
目前的税法对或有对价的税务处理似乎没有明确的规定。如果届时税务机关要求将实际收到的业绩补偿款冲减投资成本，则将因为会计上的投资成本大于冲减后税务上的投资成本而导致应纳税暂时性差异。对此也应确认递延所得税负债。